【裁判字號】    99,易,113
【裁判日期】    990817
【裁判案由】    贓物
【裁判全文】
臺灣屏東地方法院刑事判決               99年度易字第113號
公  訴  人  台灣屏東地方法院檢察署檢察官
被      告  丁○○
上列被告因贓物等案件，經檢察官提起公訴（98年度偵緝字第
233號、98年度偵字第3985號、第7868號），本院判決如下：
    主  文
丁○○故買贓物，處有期徒刑月，如易科罰金，以新臺幣壹仟
元折算壹日；又故買贓物，處有期徒刑月，如易科罰金，以新
臺幣壹仟元折算壹日；又犯詐欺取財罪，處有期徒刑月，如易
科罰金，以新臺幣壹仟元折算壹日。應執行有期徒刑捌月，如易
科罰金，以新臺幣壹仟元折算壹日。
    事  實
一、丁○○於民國93年10月至94年11月間，在高雄縣鳳山市○○
    路○段146號經營「晏陽汽車商行」，從事中古車、流當車
    及權利車買賣，因販售贓車，涉犯偽造文書等案件，經台灣
    高雄地方法院以95年度易字第2403號判決有期徒刑2 年，並
    經台灣高等法院高雄分院以98年度上訴字第190 號判決駁回
    上訴確定，於前開案件審理期間，仍不知悔改，明知下列（
    一）、（二）之車牌及（三）之車輛均係贓物，仍基於故買
    贓物、詐欺之犯意，分別於：
（一）96年11月至96年12月31日間某日，自年籍、姓名均不詳之
      人購買車牌號碼9097 -UN車牌2 面（前開自小客車係蔡富
      昇所有，於96年10月中旬至12月31日間某日在屏東縣萬丹
      鄉○○村○○路旁空地失竊，並於97年3 月21日向警方報
      案），並於96年12月31日以新台幣（下同）18萬元之代價
      ，將懸掛失竊車牌9097-UN 之權利車（車牌號碼：0615
      -HN 、車身號碼：K20A00000000、引擎號碼：RKTRＺ00000
      000 000 ）出售與不知情之乙○○，乙○○再以曾仁勝名
      義購買車牌號碼0615-HN 自小客車，並將前開車號9097-U
      N 車牌2 面懸掛於曾仁勝所有之車號0615-HN 自小客車上
      ，借給范綱君使用，嗣范綱君於97年6 月6 日22時55分許
      ，駕駛前開車輛行經新竹縣關西鎮○○○縣道路時，為警攔
      查，始查悉上情。
（二）96年10月8 日至97年3 月25日間某日，自年籍、姓名均不
      詳之人購買車號2487-ME 車牌2 面（前開自小客車係崔淑
      琴於96年10月8 日6 時30分許，在高雄縣鳳山市○○路與
      新康街口失竊，於98年4 月22日向警方報案），並於97年
      7 月間，以9 萬元代價販售懸掛2487-ME 車牌之權利車（
      車身號碼：MＺ000000000 、引擎號碼：M12A-0000000、車
      牌號碼：4435-EM ）與不知情之丙○○，嗣丙○○駕駛前
      開車輛行經屏東縣潮州鎮○○路與南進路口，因行跡可疑
      ，為警攔檢，始查悉上情。
（三）98年1 月22日至5 月18日間某日向年籍不詳自稱「陳志賢
      」之人購買車號6183-DC 自小客車（引擎號碼：4G63-Z02
      6318、車身號碼：D502636A、前開自小客車係洪嘉聰於98
      年1 月22日20時30分許在高雄市○○區○○里○○街51
      號失竊，故買贓物部分，已經臺灣高雄地方法院以98年度
      易字第1562號判處有期徒刑7 月，正上訴中），並透過友
      人邱勝貞認識甲○○，將車號F5-2379 車牌（已註銷）懸
      掛於前開贓車上，冒充權利車以9 萬5000元代價，出售與
      不知情之甲○○，使甲○○陷於錯誤，誤認係權利車而買
      受該車輛，嗣甲○○於98年6 月16日17時50分許，駕駛前
      開車輛行經高雄市○○區○○路與山東路口時，為警攔檢
      ，始知悉上情。
二、案經屏東縣政府警察局潮州分局及高雄市政府警察局三民第
    一分局報告台灣高雄地方法院檢察署呈請台灣高等法院高雄
    分院檢察署，及新竹縣政府警察局新埔分局報告台灣新竹地
    方法院檢察署呈請台灣高等法院檢察署分別核轉台灣屏東地
    方法院檢察署偵查起訴。
    理  由
壹、證據審查部分：
一、依刑事訴訟法第159 條第1 項規定，被告以外之人於審判外
    之言詞或書面陳述等傳聞證據，原則上無證據能力，本件證
    人乙○○、蔡富昇、范綱君、曾仁勝、林振榮、丙○○、常
    洺偉、甲○○、洪嘉聰等人於司法警察調查中所為之陳述，
    為被告以外之人於審判外之陳述，除據被告及辯護人於準備
    程序期日明示拒絕納為證據，其警詢中陳述經查無得為證據
    之例外情形，應認為無證據能力。
二、復按傳聞法則之理論依據，在於傳聞證據未經當事人之反對
    詰問予以核實，乃予排斥，惟若當事人已放棄對原供述人之
    反對詰問權，於法院審判時表明同意該等傳聞證據可作為證
    據，基於證據資料愈豐富，愈有助於真實發現之理念，並貫
    徹刑事訴訟法修法加重當事人進行主義之精神，確認當事人
    對於證據能力有處分權之制度，傳聞證據經當事人同意作為
    證據，法院認為適當者，亦得為證據。本判決下列所引用之
    各項證據方法之證據能力，被告於準備程序同意作為證據，
    且於本院審判期日中均未予爭執，且迄至言詞辯論終結前亦
    未再聲明異議，本院審酌該等言詞陳述及書面陳述作成時之
    情況，並無不宜作為證據之情事，依刑事訴訟法第159 條之
    5 之規定，自得作為證據，合先敘明。
貳、實體部分
一、訊據被告丁○○固坦承有出售引擎號碼M12A-0000000號之權
    利車給證人丙○○及引擎號碼盪碼G63Z026318號之權利車給
    證人甲○○之事實，惟否認有前揭犯罪事實，辯稱：未曾出
    賣懸掛9097-UN 號車牌之權利車給證人乙○○，且出售給丙○○的權利車並不包含2487 -ME號車牌，及不知出售給甲○○之權利車為贓車云云。經查：
  (一)被告確曾出售懸掛9097-UN 車牌之權利車給證人乙○○之事
    實，業經證人乙○○於偵查中具結證稱：懸掛2 面9097-UN
    車牌之權利車是96年底或97年初向丁○○買的等語（97偵字
    第6597號偵查卷第7 頁），核與本院審理時結證情節相符（
    本院卷第62、63頁），而被告自承與乙○○是國小、國中同
    校時就認識，買車前未曾有糾紛，是證人乙○○應無誣陷之
    必要，所證應可採信。是被告於出售上開車輛時既已包含該
    兩面車牌，而該兩面車牌是他人失竊之贓物等情，亦為被告
    所不否認，被告又無法說明該兩面車牌來自何處或指出證明
    之方法，以被告經營中古車行之專業經驗，應不可能不知該
    兩面車牌係贓物之理，足認被告確實知悉該兩面車牌係贓物
    而仍買受。此外，尚有贓物認領保管單、車輛尋獲電腦輸入
    單、車籍資料查詢2 紙、照片2 張、0615-HN 自小客車行車
    執照影本、061 5-HN自小客車電腦查詢資料、0615-HN 自小
    客車汽車委賣合約書、職務報告等物在卷可證，被告辯稱未
    賣車給乙○○云云，不足採信。
  (二)被告出售給證人丙○○之權利車確實懸掛2487-ME 車牌2 面
    之事實，業據證人丙○○於偵查中供稱：當時車子就掛2487
    -ME 車牌，他說車子不是贓車，是流當車等語（98偵字第
    3985號偵查卷第7 頁），核與本院審理時結證情節相符（本
    院卷第64頁、第65頁），應可採信。是被告於出售上開車輛
    時既已包含該兩面車牌，而該兩面車牌是他人失竊之贓物等
    情，亦為被告所不否認，被告又無法說明該兩面車牌來自何
    處或指出證明之方法，以被告經營中古車行之專業經驗，應
    不可能不知該兩面車牌係贓物之理，足認被告確實知悉該兩
    面車牌係贓物而仍買受。此外，復有職務報告、失竊車輛基
    本資料、扣押物品目錄表、照片5 張、贓物認領保管單、
    2487-ME 自小客車行照影本、4435-EM 自小客車電腦查詢單
    、2487-ME 自小客車電腦查詢單，2487-ME 車輛竊盜、車牌
    遺失資料查詢，4435-EM 車輛竊盜、車牌遺失資料查詢、車
    籍查詢2 紙等物在卷可稽，被告辯稱賣車時未含車牌云云，
    尚不足採。
  (三)被告知悉出售給證人甲○○之權利車係他人失竊之贓車的事
    實，業據被告先前於台灣高雄地方法院審理時坦承不諱，有
    判決書1 份附卷可參，並與證人甲○○、證人即被告友人邱
    勝貞、證人即甲○○友人張存堅等人於偵查中之證述情節均
    相符，足認被告知悉該車係贓車之事實，應可採信。此外，
    復有搜索、扣押筆錄、扣押物品目錄表、照片24張、贓物認
    領保管單、車輛尋獲電腦輸入單、車籍查詢2 紙、甲○○華
    南商業銀行支票簿等物在卷可稽，被告辯稱不知情云云尚難
    採信。
  (四)綜上，本件被告前揭故買車牌及明知係贓車而以權利車出售
    予甲○○之詐欺事實等已明確，其犯行堪已認定，應依法論
    科。
二、核被告於事實欄犯罪事實一（一）、（二）所為均係犯刑法
    第349 條第2 項之故買贓物罪。被告於事實欄犯罪事實一（
    三）所為，係犯刑法第339 條第1 項之詐欺取財罪。所犯上
    開2 次故買贓物犯行與1 次詐欺取財犯行，時間不同、犯意
    各別，均應分別論罪，合併處刑。公訴意旨認犯罪事實一（
    三）部分，被告所犯係一行為而同時觸犯故買贓物罪及詐欺
    取財罪二罪名，為想像競合犯，應論以以故買贓物罪。惟查
    ，被告向他人故買贓車後，再另以詐欺犯意，將贓車充當權
    利車，出賣給甲○○，其將贓車充當權利車之出賣行為已另
    侵害被害人甲○○之財產法益，為另一詐欺犯行，其所侵害
    甲○○之財產法益並非前故買行為所能完全評價，亦非與罰
    之後行為，應另成立詐欺取財罪。然此故買贓車部分，業經
    台灣高雄地方法院以98年度易字第1562號判處有期徒刑7 月
    ，現正上訴中，業經被告所自承且有裁判書一份附卷可參，
    從起訴書中已載明就甲○○部分已為不起訴處分觀之，此故
    買贓物部分並不在起訴之範圍，不另論述。
三、爰審酌被告前因故買贓物、偽造文書案件，業經台灣高雄地
    方法院以95年度易字第2493號判處有期徒刑2 年，並經台灣
    高等法院高雄分院駁回上訴確定，有台灣高等法院被告前案
    紀錄表附卷可稽，竟仍不知悔改，明知其故買之上開車牌係
    來路不明之贓物，竟仍予以買受，助長竊盜歪風，增加追贓
    難度，妨害竊盜案之查緝，及明知贓車而騙稱合法權利車，
    對社會治安造成不良影響，漠視他人財產權益，及犯後仍一
    再卸責，態度不佳，兼衡量其犯罪之動機、目的、手段、生
    活狀況、智識程度一切情狀，分別量處如主文所示之刑，及
    諭知易科罰金之折算標準，並定其應執行刑及諭知易科罰金
    之折算標準，以示懲儆。
據上論斷，應依刑事訴訟法第299 條第1 項前段，刑法第349 條
第2 項、第339 條第1 項、第41條第1 項前段、第8 項、第51
條第5 款，刑法施行法第1 條之1 ，判決如主文。
本案經檢察官李秀玲到庭執行職務
中    華    民    國    99    年    8    月    17     日
                  刑事第二庭  審判長法  官  黃國永
                                    法  官  翁世容
                                    法  官  簡光昌
以上正本證明與原本無異。
如不服本判決應於收受本判決送達後10日內向本院提出上訴書狀
，其未敘述上訴理由者，並得於提起上訴後20日內向本院補提理
由書狀（均須按他造當事人之人數附繕本）「切勿逕送上級法院
」
中    華    民    國    99    年    8    月    17     日
                                  書記官  黃佳惠
附錄法條:
中華民國刑法第349條第2項
（普通贓物罪）
搬運、寄藏、故買贓物或為牙保者，處5 年以下有期徒刑、拘役
或科或併科1 千元以下罰金。
中華民國刑法第339條第1項
（普通詐欺罪）
意圖為自己或第三人不法之所有，以詐術使人將本人或第三人之
物交付者，處5 年以下有期徒刑、拘役或科或併科1 千元以下罰
金。

司法院資訊處製作；財團法人民間司法改革基金會備份。
